Inventaris van het archief van het Centraal Distributiekantoor, (1937) 1939-1950 (1955)
Nationaal Archief, Den Haag
- Naar onderwerp ingedeelde stukken, 2.
  - Doelmatige distributie van goederen, 2.5
    - Distributieregelingen ten aanzien van afzonderlijke produkten, 2.5.1
      - Rapport over de moeilijkheden, welke zich hebben voorgedaan bij de distributie van de tot nu toe in distributie gebrachte artikelen en de wijze, waarop deze moeilijkheden voor zoover mogelijk zijn opgelost., 1940; 230; 1 stuk
      - Richtlijnen voor de textieldistributie, uitgave van het CDK en het Rijksbureau voor de distributie van textielproducten door den handel, Den Haag, met bijlage, gedrukt., 1941; 231; 1 omslag
      - Distributie 1942 in cijfers, nota betreffende een overzicht van het verbruik van voedingsmiddelen en industriële producten., 1943; 232; 1 stuk
      - Structuur-analyse van den detailhandel in kruidenierswaren, nota van Z.M.A. Gulden, chef van het Bureau Statistiek van het CDK., 1943; 233; 1 omslag
      - Verbruiksanalyse van tabak en versnaperingen, nota van Z.M.A. Gulden, chef van het Bureau Statistiek van het CDK., 1943; 234; 1 katern
      - Overzicht van de rantsoenen sinds het begin der distributie, over de periode 1939 - 1943, 235; 1 stuk
      - Rapport betreffende het verloop van de rantsoenering in de provincies Groningen, Friesland, Drenthe, Overijssel en Gelderland sedert de bevrijding, met bijbehorende briefwisseling., 1945; 236; 3 stukken
      - De distributie van agrarische producten van producent en importeur tot consument, rapport van ir J.A.P. Franke, directie van de voedselvoorziening, afdeling Landbouw, Voeding en Prijzen, met bijlagen., 1947; 237; 1 omslag
      - Stukken betreffende instelling en werkzaamheden van de Commissie Saneering Detailhandel in Tabak en Tabaksfabrikaten, ingesteld bij beschikking van de minister van Economische Zaken van 15 maart 1947, nr 23295., 238-239; 2 omslagen
        - instelling en notulen van vergaderingen, 1947, 238
        - rapport van de commissie, 1947, 239
      - Stukken betreffende instelling, opheffing en werkzaamheden van de Commissie Vereenvoudiging Voedselvoorzieningsmaatregelen., 1948-1950; 240-241; 1 omslag en 1 pak
        - Notulen, 240
        - Ingekomen en uitgaande stukken, 241; 1 pak
      - De voorziening van aardolieproducten in Nederland gedurende de Tweede Wereldoorlog, nota van J.L. Veldman, concept., 1949; 242; 1 omslag
      - Rapport van het College voor Voedingsaangelegenheden omtrent betekenis en bestemming der Nederlandse melk- en zuivelproductie bezien van uit een oogpunt van voedingsbelang, Den Haag 1950., 243; 1 deel
      - Beknopt overzicht van de textieldistributie in Nederland, nota. Met aanbiedingsbrief., 1951; 244; 2 stukken
      - Rapport omtrent het vervoer van kruidenierswaren in Nederland, samengesteld op basis van een door het CDK ingestelde enquête bij de ingeschreven detaillisten, z.j.; 245; 1 stuk
    - Distributieregelingen ten aanzien van bijzondere groepen en arbeidsvormen, 2.5.2
      - Stukken betreffende regelingen voor militairen met verlof., 1939-1940; 246; 1 omslag
      - Stukken betreffende procedures ten aanzien van voorzieningen voor bijzondere instellingen., 1942; 247; 1 omslag
      - Stukken betreffende de distributie aan Joden, alsmede betreffende de instelling van een distributiedienst voor de Joodse bevolking., 1942-1943; 248; 1 omslag
      - Zelfverzorgingsregeling voor de seizoen 1942/1943, brochure van het CDK, gedrukt., 249; 1 deel
      - Stukken betreffende de interpretatie van het begrip 'gezin' in het kader van de distributie wet- en regelgeving., 1943; 250; 1 omslag
      - Algemeene richtlijnen voor de distributie-specialisten bij de districtscommissarissen, nota van het commissariaat Noodvoorziening, Sectie Distributiezaken, gestencild., (1944); 251; 1 stuk
      - Verslag van een vergadering inzake invoering van een nieuw systeem voor de uitreiking van toeslagkaarten., 1944; 252; 1 stuk
      - Stukken betreffende het vaststellen van normen voor bijzondere arbeid in de mijnbouwindustrie., 1945-1948; 253-254; 2 omslagen
        - ingekomen en uitgaande stukken, 1945-1946, 253
        - notulen van de vergaderingen van de Commissie voor Voedselaangelegenheden in de mijnindustrie, 1945-1948, 254
      - Verzameling van voorschriften betreffende bijzondere arbeidsvormen, brochure van het CDK, gedrukt., 1948; 255; 1 stuk
      - Stukken betreffende de invoering van distributiemaatregelen in de aan Nederland toegewezen grensgebieden (grenscorrectiebesluit 1949)., 256; 1 pak
    - Regeling van en toezicht op het beheer van distributiewaardemateriaal, 2.5.3
      - Stukken betreffende de mogelijke instelling van een identiteitskaart., 1938-1940; 257; 1 omslag
      - Stukken betreffende maatregelen inzake de regeling voor de verstrekking van distributiekaarten., 1938-1940; 258; 1 omslag
      - Modellen van formulieren voor de administratieve verwerking van gegegevens en controle op de voorraadvorming en het beheer van distributiewaardemateriaal., 1939-1950; 259-262; 4 pakken
        - MD formulieren, periode 1940-1942, genummerd MD 1 - 305, met bijlage, circulaire van 9 augustus 1940; overzicht MD formulieren, 259
        - MD formulieren, periode 1943-1950, met wegwijzer voor de nieuwe nummering der bestaande MD formulieren, 260
        - toelichting op de behandeling van formulieren, 261
        - Alfabetisch register op de MD- en WP-formulieren en de bijlagen der Handleiding Officieele Distributie-formulieren, (1944), 262
      - Modellen van distributiebescheiden en waardemateriaal, 1939-1950; 263-275; 13 omslagen
        Zie voor een toelichting op het waardemateriaal bijlage II.
        - modellen van stamkaarten, identiteitsbewijzen en inlegvellen, 1939-1944, 263
        - modellen van algemene bonkaartboekjes, 1939-1942, 264
        - modellen van bonkaarten voedingsmiddelen, 1942-1943, 265
        - modellen van bonkaarten voedingsmiddelen, 1944-1945, 266
        - modellen van bonkaarten voedingsmiddelen, 1946-1947, 267
        - modellen van bonkaarten voedingsmiddelen, 1948-1950, 268
        - modellen van toeslagkaarten betreffende bijzondere groepen en bijzondere arbeidsvormen, 1942-1950, 269
        - modellen van noodkaarten, 1944-1945, 270
        - modellen van bonkaarten van Militair Gezag, Commissariaat Noodvoorziening, 1945, 271
        - toewijzingsbonnen, 1940-1949, 272
        - modellen van Duitse bonkaarten en reizigersbonnen ten behoeve van de Wehrmacht, 1940-1945, 273
        - modellen van bonkaarten voor afzonderlijke produkten, 1940-1950, 274
        - modellen van bonkaarten voor afzonderlijke produkten, 1940-1950, 275
      - Stukken betreffende wijziging van de distributiestamkaarten beschikking van 1939., 1940; 276; 1 omslag
      - Nota betreffende instructies ten aanzien van de bevoorrading van de distributiekringen met waardemateriaal., 1942; 277; 1 stuk
      - Stukken betreffende overvallen op distributiekantoren., 1942-1944; 278; 1 omslag
      - Overzichten van valse en vervalste bonnen, alsmede rapporten en overzichten van ontvreemde en vermiste bonnen., 1942-1949; 279; 1 pak
      - Lijsten van uitgereikte bonkaarten met vermelding van uitreikdatum, geldigheidsduur en circulatienummer., (1943); 280; 1 omslag
      - Stukken betreffende de invoering van de Tweede Distributiestamkaart., 1943-1944; 281; 1 omslag
      - Ingekomen brieven van gemeenten aan het Departement van Handel, Nijverheid en Scheepvaart houdende het verzoek, met opgave van redenen, om de termijn van invoering van de Tweede Distributiestamkaart te verlengen., 1944; 282; 1 pak
  - Controle op de handhaving van distributiebepalingen, 2.6
    - Maandrapporten van inspecteurs en adjunct-inspecteurs, juni en september 1942, doorslagen., 283; 1 omslag
    - Circulaires van de (Chef-)Inspecteur van de Distributie in de provincie Zuid-Holland aan kring-inspecteurs en inspecteurs, genummerd 1 - 200., 1945-1948; 284; 1 pak
    - Rapporten en processen-verbaal van inspecteurs van de Afdeling Buitendienst van het CDK inzake overtredingen en onregelmatigheden ten aanzien van de distributiewet, met inhoudsopgaven., 1945-1949; 285-286; 2 pakken
      - 1945-1947, 285
      - 1947-1949, 286
    - Circulaires van de (Chef-)Inspecteur van de Distributie in de provincie Zuid-Holland, genummerd 1 - 9., 1947; 287; 1 omslag
    - Rapporten van Onderzoek, opgesteld door de politiedienst van het CDK inzake vermissing van waardemateriaal., 1943; 288; 1 omslag
- Documentatie, 3.
  - De Distributie, distributie 1939 en alle Beschikkingen en Besluiten verband houdende met deze wet van 25 augustus 1939 tot en met 4 juni 1949., 1939-1949; 289-291; 3 katernen
    - 1939 aug-1943 mei, 289
    - 1939 aug-1947 jun, 290
    - 1939 aug-1949 jun, 291
  - Geschiedschrijving en documentatie distributie., (1950); 292-294; 3 katernen
    - wetgeving en organisatie, 292
    - industriële artikelen, 293
    - bijlagen, 294
  - Reichsverteidigungs Gesetzgebung, gedrukt., 1943; 295-299; 5 delen
    - deel I, 295
    - deel II, 296
    - deel III, 297
    - deel IV, 298
    - deel V, 299
  - Modellen van bonkaarten, bestemd voor een distributiestelsel tijdens het uitbreken van de oorlog, gedrukt tijdens de mobilisatietijd in 1940 in opdracht van het Ministerie van Handel, Nijverheid en Scheepvaart, 300; 1 band